臺灣彰化地方法院刑事判決　　　　　　　96年度易字第1623號
公　訴　人　臺灣彰化地方法院檢察署檢察官
被　　　告　甲○○
　　　　　　　　　　　號
　　　　　　　　　　( 現於臺灣彰化監獄執行中 )
上列被告因違反毒品危害防制條例案件，經檢察官提起公訴（96
年度毒偵字第4426號），本院判決如下：
    主  文
甲○○施用第二級毒品，累犯，處有期徒刑陸月，如易科罰金，
以新臺幣壹仟元折算壹日。
    犯 罪 事 實
一、甲○○前因施用毒品案件，經依本院89年度毒聲字第1588號
    裁定移送觀察、勒戒後，認有繼續施用毒品之傾向，經檢察
    官聲請，由本院以89年度毒聲字第3260號裁定移送戒治處所
    施予強制戒治1年，自民國（下同）89年7月19日起送臺灣雲
    林戒治所施以強制戒治滿 3月後，其成效經評定合格，無繼
    續戒治必要，復經本院以89年度毒聲字第5376號裁定停止戒
    治，並由臺灣彰化地方法院檢察署檢察官以90年度戒毒偵字
    第1033、1034號為不起訴處分確定；復於91年間，又因施用
    毒品案件，經本院以91年度毒聲字第 181號裁定令入戒治處
    所施以強制戒治1年，自91年2月19日起送戒治所施以強制戒
    治滿 3個月後，其成效經評定合格，無繼續戒治必要，經本
    院以91年度毒聲字第2662號裁定停止戒治，所餘戒治期間付
    保護管束，迄 92年2月17日未經撤銷其保護管束，而視為業
    已執行期滿，此部分所犯刑事案件，則經本院以91年度訴字
    第196號刑事判決判處有期徒刑9月、5月，應執行有期徒刑1
    年1月確定（業已執行完畢）。其後，甲○○復於 94年間，
    因違反毒品危害防制條例案件，經本院以94年度訴字第 922
    號刑事判決判處有期徒刑11月確定，復因違反毒品危害防制
    條例案件，經本院以95年度彰簡字第18號刑事判決判處有期
    徒刑5月確定，上開2案再經本院以 95年度聲字第937號裁定
    應執行有期徒刑1年3月確定，入監執行，於 95年10月5日縮
    短刑期執行完畢。詎其仍不知悔改，於前開強制戒治執行完
    畢釋放後 5年內，復基於施用第二級毒品甲基安非他命之犯
    意，於96年7月31日下午3時許，在彰化縣溪湖鎮某農田旁，
    以將第二級毒品甲基安非他命置放於玻璃球吸食器內，外用
    火加以燒烤使成氣體後吸食之方式，施用第二級毒品甲基安
    非他命1次。嗣於96年8月1日上午 11時18分許，在彰化縣和
    美鎮○○路○段328號為警查獲，因而循線獲悉上情。
二、案經臺灣彰化地方法院檢察署檢察官自動檢舉簽分及彰化縣
    警察局和美分局報請臺灣彰化地方法院檢察署檢察官偵查起
    訴。
    理  由
一、本案下列全部卷證所涵括之供述證據及非供述證據，經詢之
    公訴人及被告均同意全部證據之證據能力，是後述所引用證
    據之證據能力均無疑義，合先敘明。
二、上揭事實，業據被告甲○○於偵訊中及本院行準備程序與審
    理時均坦承不諱，且其於96年8月1日為警查獲時所採取之尿
    液，經送鑑驗複驗結果，確呈甲基安非他命陽性反應，此有
    彰化縣警察局和美分局委託檢驗尿液代號與真實姓名對照表
    附於本院96年度訴字第1594號卷內、扣押物品清單及中山醫
    學大學附設醫院檢驗科藥物檢測中心 96年9月27日所出具之
    尿液檢驗複驗報告各 1紙附卷可稽，足認被告之自白應與事
    實相符，洵堪採信。再查，被告曾前因施用毒品案件，經依
    本院89年度毒聲字第1588號裁定移送觀察、勒戒後，認有繼
    續施用毒品之傾向，經檢察官聲請，由本院以89年度毒聲字
    第3260號裁定移送戒治處所施予強制戒治1年，自89年7月19
    日起送臺灣雲林戒治所施以強制戒治滿 3月後，其成效經評
    定合格，無繼續戒治必要，復經本院以89年度毒聲字第5376
    號裁定停止戒治，並由臺灣彰化地方法院檢察署檢察官以90
    年度戒毒偵字第1033、1034號為不起訴處分確定；復於91年
    間，又因施用毒品案件，經本院以91年度毒聲字第 181號裁
    定令入戒治處所施以強制戒治1年，自91年2月19日起送戒治
    所施以強制戒治滿 3個月後，其成效經評定合格，無繼續戒
    治必要，經本院以91年度毒聲字第2662號裁定停止戒治，所
    餘戒治期間付保護管束，迄 92年2月17日未經撤銷其保護管
    束，而視為業已執行期滿，此部分所犯刑事案件，則經本院
    以91年度訴字第196號刑事判決判處有期徒刑 9月、5月，應
    執行有期徒刑1年1月確定（業已執行完畢）等情，有臺灣高
    等法院被告前案紀錄表及臺灣彰化地方法院檢察署刑案資料
    查註紀錄表各 1份在卷足憑，被告顯係於受強制戒治執行完
    畢釋放後，5年內再犯毒品危害防制條例第10條第2項之罪，
    依同條例第 23條第2項規定，應依法論科。綜上所述，本件
    犯罪事證明確，被告前開犯行洵堪認定。
三、核被告所為，係犯毒品危害防制條例第 10條第2項之施用第
    二級毒品罪。被告為施用毒品而持有第二級毒品，其持有之
    低度行為應為施用之高度行為所吸收，不另論罪。再查被告
    曾於94年間，因違反毒品危害防制條例案件，經本院以94年
    度訴字第922號刑事判決判處有期徒刑 11月確定，復因違反
    毒品危害防制條例案件，經本院以95年度彰簡字第18號刑事
    判決判處有期徒刑5月確定，上開2案再經本院以95年度聲字
    第937號裁定應執行有期徒刑1年3 月確定，入監執行，於95
    年 10月5日縮短刑期執行完畢等情，有臺灣彰化地方法院檢
    察署刑案資料查註紀錄表及臺灣高等法院被告前案紀錄表各
    1份附卷可稽，被告於受有期徒刑之執行完畢後， 5 年內再
    犯有期徒刑以上之罪，為累犯，應依刑法第 47條第1項之規
    定，加重其刑。爰審酌被告前有施用毒品之不良素行，歷經
    觀察、勒戒、戒治及有期徒刑之執行程序後，仍未能徹底戒
    絕毒品，顯見其意志不堅，惟念其施用毒品乃自戕一己之身
    體健康，尚未危害他人，且犯後坦承犯行，暨其施用毒品之
    犯罪動機、目的、手段及其智識程度、生活狀況等一切情狀
    ，量處如主文所示之刑，並諭知易科罰金之折算標準，以示
    懲儆。
據上論斷，應依刑事訴訟法第299條第1項前段，毒品危害防制條
例第 10條第2項、第23條第2項，刑法第11條前段、第47條第1項
、第41條第1項前段，判決如主文。
本案經檢察官謝雨青到庭執行職務。
中　　華　　民　　國　　96　　年　　12　　月　　6 　　日
                  刑事第七庭      法  官  羅永安
以上正本證明與原本無異。
如不服本判決，應於判決送達後10日內，向本院提出上訴書狀，
上訴書狀應「敘述具體上訴理由」，並按他造當事人之人數附繕
本。「切勿逕送上級法院」。
中　　華　　民　　國　　96　　年　　12　　月　　6 　　日
                                  書記官  魏嘉信
附錄本案論罪科刑法條全文：
毒品危害防制條例第10條
施用第一級毒品者，處 6 月以上 5 年以下有期徒刑。
施用第二級毒品者，處 3 年以下有期徒刑。
